# 设立一家中外合资公司，外方以技术使用权出资是否会被收税？

提问人：runman1 时间：2011-08-18 16:35:49
设立一家中外合资公司，中外双方约定外方以技术+现金出资。如果是以技术的使用权出资，那税务部门是否会以技术使用费的名义收取税费？ （PS：已经咨询了商务和工商部门，外方可以用技术使用权出资）

回答人：chenyiwei
感到奇怪的是：为何允许技术使用权出资？技术使用权与公司法所规定的用于出资的知识产权还是存在区别的，而且要关注相关许可合同是否允许将该使用权再转让。另外，此类出资如何估值也是一个高风险问题。

提问人：runman1 时间：2011-08-24 10:35:03
因为外方的技术没有在中国申请专利，是不受中国法律保护的，这种技术的转移只能是通过双方签订协议的方式来执行，无法通过知识产权局办理转让或登记备案，知识产权局也不受理。而这种技术又是中方迫切需求的，外方也坚持用作出资，双方不会等到这种技术在中国申请专利以后再成立合资公司，那样周期太长。商务部门给出的答复是必须有省级评估机构的评估报告，这也算是一种监管吧。 而且因为外方的技术专利不受中国法律保护，双方签订的是技术转让协议或是技术使用协议（应当是独占式许可）从根本上来说是没有区别的，再加上还有一些专有技术由于保密的需求本身就不受法律保护。 以上是我本人的一点拙见，审批机构同意作为出资可能也是有一些这方面的考虑。

回答人：chenyiwei
尽管商务部门同意，但这一同意是否符合相关法律法规还存在疑问，并且其估值的不确定性很大，建议在承接此类验资业务时要非常谨慎。